【裁判字號】    95,訴,506
【裁判日期】    950403
【裁判案由】    搶奪等
【裁判全文】
臺灣高雄地方法院刑事判決               95年度訴字第506號
公  訴  人  臺灣高雄地方法院檢察署檢察官
被      告  丁○○
                    （現在臺灣高雄第二監獄執行中）
上列被告因搶奪等案件，經檢察官提起公訴（94年度偵字第2907
0 號），本院判決如下：
    主  文
丁○○收受贓物，處有期徒刑月。又意圖為自己不法之所有，
而搶奪他人之動產，處有期徒刑壹年。應執行有期徒刑壹年貳月
。
    事  實
一、丁○○明知真實姓名年籍不詳，綽號「阿傑」之成年男子於
    民國94年12月25日凌晨1 時許，在高雄市○○路某公園內所
    交付車牌號碼OWT －577 號之重型機車1 部（價值約新臺幣
    《下同》2 萬元，係乙○○於同月24日凌晨0 時許，在高雄
    縣鳳山市○○街12號前遭竊），係來路不明之贓物，竟基於
    收受贓物之故意，當場予以收受，作為代步工具。復意圖為
    自己不法之所有，基於搶奪之故意，於94年12月25日中午12
    時30分許，進入高雄縣鳳山市○○街50巷1 號之「金合益銀
    樓」內，佯作選購金飾，俟店主甲○○取出2 條金項鍊（合
    計重1 兩4 錢2 分9 厘，價值約3 萬6 百元）置於玻璃櫃上
    供其挑選時，偽裝接聽行動電話，乘甲○○分散注意不及防
    備之際，迅速持該2 條金項鍊轉身逃逸，而搶奪得逞。隨即
    為甲○○發覺，在後追呼搶劫，丁○○見狀，又將該2 條金
    項鍊擲還甲○○，進入附近公寓陽台內躲藏，嗣為警當場逮
    捕，而查獲上情。
三、案經高雄縣政府警察局鳳山分局報請臺灣高雄地方法院檢察
臺灣高雄地方法院刑事判決               95年度訴字第506號
公  訴  人  臺灣高雄地方法院檢察署檢察官
被      告  丁○○  男  35歲（民國○○年○月○○日生）
                    身分證統一編號：Ｚ000000000號
                    住苗栗縣苑裡鎮泰田里泰田117號
                    （現在臺灣高雄第二監獄執行中）
上列被告因搶奪等案件，經檢察官提起公訴（94年度偵字第2907
0 號），本院判決如下：
    主  文
丁○○收受贓物，處有期徒刑月。又意圖為自己不法之所有，
而搶奪他人之動產，處有期徒刑壹年。應執行有期徒刑壹年貳月
。
    事  實
一、丁○○明知真實姓名年籍不詳，綽號「阿傑」之成年男子於
    民國94年12月25日凌晨1 時許，在高雄市○○路某公園內所
    交付車牌號碼OWT －577 號之重型機車1 部（價值約新臺幣
    《下同》2 萬元，係乙○○於同月24日凌晨0 時許，在高雄
    縣鳳山市○○街12號前遭竊），係來路不明之贓物，竟基於
    收受贓物之故意，當場予以收受，作為代步工具。復意圖為
    自己不法之所有，基於搶奪之故意，於94年12月25日中午12
    時30分許，進入高雄縣鳳山市○○街50巷1 號之「金合益銀
    樓」內，佯作選購金飾，俟店主甲○○取出2 條金項鍊（合
    計重1 兩4 錢2 分9 厘，價值約3 萬6 百元）置於玻璃櫃上
    供其挑選時，偽裝接聽行動電話，乘甲○○分散注意不及防
    備之際，迅速持該2 條金項鍊轉身逃逸，而搶奪得逞。隨即
    為甲○○發覺，在後追呼搶劫，丁○○見狀，又將該2 條金
    項鍊擲還甲○○，進入附近公寓陽台內躲藏，嗣為警當場逮
    捕，而查獲上情。
三、案經高雄縣政府警察局鳳山分局報請臺灣高雄地方法院檢察
    署檢察官偵查起訴。
    理  由
一、本件被告丁○○所犯為死刑、無期徒刑、最輕本刑為3 年以
    上有期徒刑以外之罪，其於本院準備程序進行中，就被訴事
    實為有罪之陳述，經受命法官告知簡式審判程序之旨，並聽
    取公訴人及被告之意見後，本院合議庭認宜進行簡式審判程
    序，爰依刑事訴訟法第273 之1 第1 項之規定，裁定由受命
    法官獨任進行簡式審判程序，合先敘明。
二、前揭事實，業據被告於本院審理中坦白承認，核與證人即被
    害人乙○○於警詢中指述、證人即告訴人甲○○於偵訊中結
    證之情節相符。並有乙○○出具之贓物認領保管單、高雄縣
    政府警察局車輛失竊證明單、高雄縣政府警察局車輛尋獲證
    明單、車籍作業系統查詢認可資料、車輛竊盜、車牌失竊資
    料個別查詢報表查詢車輛認可資料、搜索扣押筆錄、扣押物
    品目錄表各1 份、現場及贓物照片共5 幀附卷可稽。是被告
    自白既有前開卷證可資佐證，自堪採信。本件事證明確，被
    告犯行洵堪認定，應予依法論科。
三、按刑法第325 條搶奪罪之成立，係以行為人當場直接侵害持
    有人或輔助持有人自由意思之手段，破壞持有人對物之監督
    支配關係，尚未達抑制持有人或輔助持有人自由意思程度之
    行為為其要件。本件被告佯購金飾，於選看過程中，乘店主
    一時分散注意，未及防備，持之轉身逃逸，核其所為，係犯
    刑法第325 條第1 項之搶奪罪。又明知綽號「阿傑」之成年
    男子所交付之機車來路不明，仍予以收受，係犯同法第349
    條第1 項之收受贓物罪。其所犯上開二罪間，犯意各別，行
    為互異，應予分論併罰。本院審酌被告年值青壯，不思以正
    當方法賺取生活所需，竟收受贓車代步、搶奪金飾以變賣花
    用，價值觀念偏差，應予導正。其前因贓物案件，經判處拘
    役59日，有臺灣高等法院被告前案紀錄表1 份在卷可按，仍
    不知悔改，再犯本件收受贓物罪，自應予以較重刑罰，以資
    警惕。又所收受之贓車現值約2 萬元、所搶奪之金項鍊2 條
    約值3 萬6 百元，分據被害人乙○○、甲○○陳明在卷，危
    害均非輕微；惟念其於本院審理中坦承犯行，態度尚可等一
    切情狀，認公訴人具體求處收受贓物部分有期徒刑3 月至6
    月、搶奪部份有期徒刑9 月至1 年6 月，應屬妥適，酌情分
    別量處如主文所示之刑，以資儆懲。
據上論斷，應依刑事訴訟法第273 條之1 第1 項、第299 條第1
項前段、刑法第325 條第1 項、第349 條第1 項、第51條第5 款
，罰金罰鍰提高標準條例第1 條前段，判決如主文。
本案經檢察官丙○○到庭執行職務。
中    華    民    國    95    年    4     月    3     日
                  刑事第六庭    法  官  林柏壽
以上正本證明與原本無異。
如不服本判決，應於判決送達後10日內，向本院提出上訴狀。
中    華    民    國    95    年    4     月    3     日
                                書記官  林國龍
附錄本案論罪科刑法條全文：
中華民國刑法第325 條第1 項
(普通搶奪罪)
意圖為自己或第三人不法之所有，而搶奪他人之動產者，處6 月
以上5 年以下有期徒刑。
中華民國刑法第349 條第1 項
收受贓物者，處3 年以下有期徒刑、拘役或500 元以下罰金。


司法院資訊處製作；財團法人民間司法改革基金會備份。
